【裁判字號】    98,易,280
【裁判日期】    980420
【裁判案由】    竊盜
【裁判全文】
臺灣高雄地方法院刑事判決               98年度易字第280號
    公  訴  人  臺灣高雄地方法院檢察署檢察官
    被      告  丁○○
                甲○○
上列被告等因竊盜案件，經檢察官提起公訴（97年度偵字第2408
6 號），本院判決如下：
    主  文
丁○○共同犯竊盜罪，處拘役拾日，如易科罰金，以新臺幣壹
仟元折算壹日。
甲○○共同犯竊盜罪，處拘役肆拾日，如易科罰金，以新臺幣壹
仟元折算壹日。
    事  實
一、丁○○與甲○○共同基於意圖為自己不法所有之犯意聯絡，
    於民國97年8 月20日15時許，由甲○○騎乘車牌號碼7HS-78
    9 號機車（下稱本件機車）搭載丁○○，旋共同前往址設於
    高雄市○○區○○街562 號「高大大樓」7 樓之「高殿實業
    股份有限公司」（下稱高殿公司），丁○○、甲○○即共同
    以徒手竊取上開公司倉庫內如附表所示之物得手後，再由甲
    ○○於同日18時10分許，騎乘本件機車搭載丁○○前往高雄
    市○○區○○路、金山路口之資源回收場欲變賣附表所示之
    物之際，適有「高大大樓」住戶楊泰樹發現丁○○、甲○○
    行竊並自該大樓尾隨至資源回收場而報警查獲，始悉上情。
二、案經高雄市政府警察局三民第二分局報告臺灣高雄地方法院
    檢察署檢察官偵查起訴。
    理  由
壹、程序事項：
一、按被告以外之人於偵查中向檢察官所為陳述，除顯有不可信
    之情況者外，得為證據，刑事訴訟法第159 條之1 第2 項定
    有明文。偵查中對被告以外之人（包括證人、鑑定人、告訴
    人、被害人及共同被告等）所為之偵查筆錄，或被告以外之
    人向檢察官所提之書面陳述，性質上均屬傳聞證據。惟現階
    段刑事訴訟法規定檢察官代表國家偵查犯罪、實施公訴，依
    法其有訊問被告、證人及鑑定人之權，證人、鑑定人且須具
    結，而實務運作時，檢察官偵查中向被告以外之人所取得之
    陳述，原則上均能遵守法律規定，不致違法取供，其可信度
    極高，職是，被告以外之人前於偵查中已具結而為證述，除
    反對該項供述得具有證據能力之一方，已釋明「顯有不可信
    之情況」之理由外，不宜以該證人未能於審判中接受他造之
    反對詰問為由，即遽指該證人於偵查中之陳述不具證據能力
    。證人楊泰樹於檢察官偵查中所為之陳述，既依法具結，且
    無顯不可信之情況，依上開說明，證人楊泰樹於偵查中之結
    證對被告丁○○、甲○○被訴部分有證據能力。
二、按被告以外之人於審判外之陳述，雖不符前4 條之規定，而
    經當事人於審判程序同意作為證據，法院審酌該言詞陳述或
    書面陳述作成時之情況，認為適當者，亦得為證據，刑事訴
    訟法第159 條之5 第1 項定有明文。查本案認定事實所引用
    之卷內其餘卷證資料，除原已符同法第159 條之1 至第159
    條之4 規定、及法律另有規定等傳聞法則例外規定，而得作
    為證據外，並無證據證明係公務員違背法定程序所取得，而
    公訴人、被告丁○○、甲○○於本院行準備程序及審理時，
    均同意作為證據（見本院97年度審易字第2695號卷第19、30
    頁、本院卷第21頁），本院審酌該等證據作成時之狀況，並
    無違法取證之情事，且無不宜作為證據之情形，依前開說明
    ，爰認均有證據能力。
貳、實體事項：
一、訊據被告丁○○對上開事實均坦承不諱（見本院卷第20、24
    頁），核與證人楊泰樹於警詢、偵查之證述及證人即高殿公
    司之代理人丙○○於警詢之證述相符（見偵卷第12至16、50
    至55頁），復有搜索扣押筆錄、扣押物品目錄表、贓物認領
    保管單各1 份在卷可佐（見偵卷第17至20、28頁），足認被
    告丁○○之自白與事實相符，被告丁○○犯行洵堪認定，應
    依法論科。
二、訊據被告甲○○固坦承有於上開時間騎乘本件機車至「高大
    大樓」搭載丁○○前往資源回收場變賣物品之事實，惟矢口
    否認有何共同竊盜之犯行，辯稱：未與丁○○共同竊盜，有
    打卡證明當日我係下班後去「高大大樓」載丁○○，並幫他
    載運1 個60公分X40 公分X30 公分的紙箱及裝廢棄物用的米
    袋，我不知箱子、袋子內所裝何物云云（見97年度審易字第
    2695號卷第18頁反面）。經查：
（一）被告甲○○於97年8 月20日18時10分許，從「高大大樓」
      騎乘本件機車搭載丁○○前往高雄市○○區○○路、金山
      路口之資源回收場欲變賣附表所示之物等情，分別經證人
      即同案被告丁○○、證人楊泰樹於警詢證述及偵查中結證
      綦詳（見偵卷第9 、14、15、45、46、52、53頁），核與
      被告甲○○前揭自白相符，復有搜索扣押筆錄、扣押物品
      目錄表、贓物認領保管單各1 份在卷可佐（見偵卷第17至
      20 、28 頁），上開事實堪信為真。
（二）被告甲○○否認有共同竊盜犯行，除以前詞置辯外，另於
      警詢中辯稱：同日17時30分許，丁○○至我公司（高雄市
      三民區○○路140 號）找我，並要我幫忙載廢五金去變賣
      ，我才跟丁○○至資源回收場云云（見警卷第10頁）；又
      於偵查中辯稱：當日下午5 點多，丁○○撥打0000000000
      號手機聯絡，當時我在高雄市○○路140 號的公司，丁○
      ○要我幫忙載廢鐵至廢五金行，我沒問丁○○東西來源，
      丁○○亦未跟我說云云（見偵卷第39頁）；嗣於本院審判
      中辯稱：我當時在覺民路和澄清路那邊的某巷子工作，但
      我忘記與我一起工作之人，要問公司才知道該人電話、地
      址云云（見本院卷第25頁）。而證人即同案被告丁○○雖
      於警詢、偵訊均證述：當日甲○○在上班，未與我共同竊
      盜，我將附表所示之物拿走後，打電話給甲○○要求幫我
      載東西，待甲○○騎本件機車抵達，我就將附表之物置於
      車上，沒有告知甲○○物品之來源，甲○○也沒有問云云
      （見偵卷第45頁）。然被告甲○○與丁○○幾乎天天至「
      高大大樓」，而於案發當日下午2 、3 點即進入「高大大
      樓」，其中1 人先搭電梯至5 樓再爬樓梯至7 樓的公司倉
      庫，另1 人在2 樓把風，至當日下午5 點半管理員下班時
      ，被告甲○○與丁○○就各抱1 包東西下樓等節，業經證
      人即「高大大樓」住戶楊泰樹於偵查中結證明確（見偵卷
      第53頁）。證人楊泰樹與被告甲○○素不相識，當無甘冒
      偽證風險，故為虛偽證述以誣陷被告甲○○有竊盜犯行之
      必要，況證人楊泰樹非初次目睹被告甲○○進入「高大大
      樓」，衡情應無誤認被告甲○○之可能，證人楊泰樹上開
      所述應屬可採。至於證人即同案被告丁○○雖證述被告甲
      ○○未參與竊盜犯行，事後以電話聯絡甲○○云云，然被
      告甲○○先於警詢陳述：案發當日丁○○至公司找伊云云
      ，嗣與偵訊中改稱：當日丁○○撥打手機聯絡云云，已如
      前述，顯見被告甲○○對案發之際丁○○與伊聯絡方式之
      陳述前後已相互矛盾，倘丁○○於竊盜後始以電話聯絡被
      告甲○○至「高大大樓」，則被告甲○○豈有可能於案發
      當日之警詢陳述會與證人丁○○所述不一，蓋被告甲○○
      之警詢筆錄係於案發後數小時內製作，應不致於發生記憶
      錯誤而遲至偵查中始回復記憶之情，足認證人丁○○上開
      所為證述顯有維護被告甲○○，不足採信。再者，被告甲
      ○○雖一再辯稱案發之際在上班云云，惟被告甲○○就案
      發時與丁○○之聯絡方式有上開矛盾外，被告甲○○嗣於
      本院審理中始提出「當時在覺民路和澄清路那邊的某巷子
      工作」之抗辯，亦與伊先前警詢、偵訊辯稱「在高雄市○
      ○區○○路140 號之公司」不符，況被告甲○○迄至本案
      辯論終結前均未曾提出任何工作之打卡紀錄，復未提供當
      時與伊同時工作之人的姓名、年籍資料，倘被告甲○○確
      無參與本件竊盜犯行，被告甲○○豈有可能未於警詢之初
      即提出對伊有利之事證供偵、審機關查證，以洗脫自身之
      竊盜嫌疑，堪認被告甲○○上開所辯，乃事後卸責之詞，
      不足採信。
（三）綜上所述，被告甲○○之犯行，事證明確，應依法論科。
三、核被告丁○○、甲○○所為，均係犯刑法第320 條第1 項之
    竊盜罪。被告丁○○、甲○○就前揭犯行，彼此間具有犯意
    聯絡及行為分擔，均應論以共同正犯。又按犯刑法第320 條
    第1 項或同法第321 條第1 項之罪，於竊盜得逞後將竊得之
    物品讓售與他人，乃竊盜之當然結果，該單純處分贓物之行
    為不另論罪，最高法院96年度台非字第24號判決意旨參照，
    本件被告丁○○、甲○○共同竊取附表所示之物後，前往資
    源回收場欲販售附表所示之物之行為，依上開判決意旨，被
    告丁○○、甲○○均無庸再另論贓物罪，併此敘明。爰審酌
    被告丁○○、甲○○貪圖小利，不循正當方式取得財物，而
    以侵害他人財產權之方式滿足個人所需，行為實不足取，更
    造成社會治安之破壞，自均應受相當之刑事非難，被告丁○
    ○自始均坦承犯行，犯後態度尚可，另被告甲○○則一再否
    認犯行，矯飾卸詞、犯後態度不佳，以及附表所示之物之價
    值非鉅等一切情狀，分別量處如主文所示之刑，並均諭知易
    科罰金之折算標準，以資懲儆。
據上論斷，應依刑事訴訟法第284 條之1 、第299 條第1 項前段
，刑法第28條、第320 條第1 項、第41條第1 項前段，刑法施行
法第1 條之1，判決如主文。
本案經檢察官乙○○到庭執行職務。
中    華    民    國    98    年    4     月    20    日
                    刑事第十一庭  法  官  何佩陵
以上正本證明與原本無異。
如不服本判決應於收受送達後10日內向本院提出上訴書狀，並應
敘述具體理由；如未敘述上訴理由者，應於上訴期間屆滿後20日
內向本院補提理由書（均須按他造當事人之人數附繕本）「切勿
逕送上級法院」。
中    華    民    國    98    年    4     月    20    日
                                  書記官  鍾淑美
附表
┌──┬────────────────┬───────┐
│編號│          竊取財物名稱          │    數量      │
├──┼────────────────┼───────┤
│ 1  │ 銅製止滑條                     │ 13條         │
├──┼────────────────┼───────┤
│ 2  │ 白鐵條                         │ 11條         │
├──┼────────────────┼───────┤
│ 3  │ 鐵條                           │ 10條         │
├──┼────────────────┼───────┤
│ 4  │ 書報夾                         │ 2 支         │
├──┼────────────────┼───────┤
│ 5  │ 瓦斯爐鐵製底架                 │ 46片         │
├──┼────────────────┼───────┤
│ 6  │ 鐵板燒底盤                     │ 5 片         │
├──┼────────────────┼───────┤
│ 7  │ 醫療用聽診器（頭）             │ 12個         │
├──┴────────────────┴───────┤
│                               價值合計新台幣25,000元 │
└───────────────────────────┘
附錄法條
中華民國刑法第320條第1項
意圖為自己或第三人不法之所有，而竊取他人之動產者，為竊盜
罪，處5 年以下有期徒刑、拘役或5 百元以下罰金。


司法院資訊處製作；財團法人民間司法改革基金會備份。
